【裁判字號】    89,交易,171
【裁判日期】    890630
【裁判案由】    過失傷害
【裁判全文】
臺灣嘉義地方法院刑事判決                        八十九年度交易字第一七一號
    公  訴  人  臺灣嘉義地方法院檢察署檢察官
    被      告  甲○○
    被      告  乙○○
右列被告因過失傷害案件，經檢察官提起公訴（八十九年度偵字第一五七號），本院
判決如左︰
    主  文
甲○○因過失傷害人，處有期徒刑月，如易科罰金，以佰元折算壹日。
乙○○因過失傷害人，處有期徒刑月，如易科罰金，以佰元折算壹日。
    事  實
一、甲○○於民國八十八年十一月二十四日晚間九時五十五分許，駕駛車牌號碼ＲＫ
    －八四一六號自小客車，沿嘉義市○○路由南向北方向行駛，途經無行車速限標
    誌，設有閃光黃燈號誌之市區道路即嘉義市○○路、許厝庄仔交岔路口欲左轉時
    ，應注意汽車行駛至交岔路口時，轉彎車應讓直行車先行，及汽車行駛時，駕駛
    人應注意車前狀況，並隨時採取必要之安全措施，而依當時情形，並無不能注意
    之情事，竟疏未注意車狀況及讓直行車先行，即貿然左轉，適乙○○駕駛車牌號
    碼ＵＲ－０二一一號自小客車，沿嘉義市○○路由北向南方向行駛，途經該處時
    ，同應注意閃光黃燈表示「警告」，車輛應減速接近，注意安全，小心通過，依
    當時之情時，亦無不能注意之情事，竟疏未注意遵守閃光黃燈號誌之指示，且未
    注意車前狀況，仍以時速五十公里以上之速度超速行駛，兩車因而發生碰撞，致
    甲○○受有右臉、右肩、右前臂、右膝、右小腿、左肩、左膝等處挫裂傷之傷害
    ，乙○○則受有左側臉、頸及頭皮之表淺損傷、左側閉鎖性鼻骨骨折等傷害。
二、案經甲○○、乙○○分別訴由嘉義市警察局第二分局報請台灣嘉義地方法院檢察
    署檢察官偵查起訴。
    理  由
一、訊據被告甲○○、乙○○固均坦承於右揭時、地駕車互撞之事實及乙○○自承當
    時時速約五十公里等情不諱，惟均矢口否認有何過失傷害之犯行。被告甲○○辯
    稱：當時伊駕車已左轉過慢車道要進入巷道，被告乙○○是闖紅燈才到該路口，
    其車速在五十公里以上，至少一百公里，才把伊之汽車撞擊移行約十公尺，且當
    時乙○○沒有受傷，其診斷書所載是二天後才就診，可能是其他事故所致云云；
    被告乙○○則辯稱：當時看到被告甲○○所駕駛之車輛斜斜停於雙黃線中間要左
    轉，其因已到達該路口乃向右閃躲，惟被告甲○○仍撞過來云云。經查，右揭事
    實，業據告訴人乙○○、甲○○分別指訴綦詳，並有道路交通事故調查報告表一
    紙、診斷證明書二紙及肇事現場照片六幀在卷可稽。按行車速度，依標誌之規定
    ，無標誌者，在市區道路，時速不得超過四十公里；又汽車行駛時，駕駛人應注
    意車前狀況，並隨時採取必要之安全措施；又轉彎車應讓直行車先行；又閃光黃
    燈表示「警告」，車輛應減速接近，注意安全，小心通過，道路交通安全規則第
    九十三條第一項第一款前段、第九十四條第三項、第一百零二條第一項第六款前
    段，道路交通標誌標線號誌設置規則第二百十一條第一項第一款分別定有明文。
    被告二人均應各自注意遵守上開交通安全規定，本件發生車禍時，天候晴、夜間
    有照明、無速限標誌之市區道路○○○路交岔路口、舖設柏油乾燥路面、無缺陷
    、無障礙物、視距良好、閃光黃燈號誌動作正常，Ｂ車（誤載為Ａ車，ＵＲ－０
    二一一號自小客車）沿文化路，由北向南直行，Ａ車（誤載為Ｂ車，ＲＫ－八四
    一六號自小客車）沿文化路，由南向北方向左轉西，兩車於文化路、許厝庄路口
    側撞（撞擊後，依現場圖所示，落土、水、油漬、碎片散落於快、慢車道界線間
    ，Ａ車受撞擊後轉向移行約十公尺許），Ａ車右前車體損壞、Ｂ車前車體損壞，
    Ａ、Ｂ兩車駕駛均受傷送醫，有前揭道路交通事故調查報告表及照片可稽，核被
    告二人均無不能注意之情事，且依上揭警繪現場圖所示撞擊後之情狀觀之，撞擊
    點應在快、慢車道界線間，被告乙○○之車速應在時速五十公里以上，可堪認定
    。則被告甲○○於途經該路口左轉時，果有充分注意車前狀況，並讓直行車先行
    ，應不難於安全距離外即發現對向來車，而有足夠時間採取必要之安全避撞措施
    ，不致貿然左轉至文化路對向快、慢車界線間之瞬間遭受撞擊。且被告甲○○指
    述被告乙○○於前一路口即有闖紅燈之違規行為等情，益證其無視於車前狀況，
    仍貿然駕車左轉之事實（按被告乙○○於前一路口有否闖紅燈，與判斷本件被告
    二人過失犯行是否成立無關）。另被告乙○○果有充分注意車前狀況，並減速依
    限行駛，亦應得以安全閃避對向貿然左轉之車輛。被告二人顯均疏未注意及此，
    肇致本件車禍，均與有過失至明。而本件車禍經送台灣省車輛行車事故覆議鑑定
    委員會鑑定結果，亦同認被告甲○○駕駛自小客車，行經閃光黃燈號誌路口，左
    轉車未暫停讓直行車先行，為肇事主因。被告乙○○駕駛自小客車，行經閃光黃
    燈號誌路口，未減速反超速行駛，為肇事次因，有該委員會八十九年五月八日府
    覆議字第八九０三０三號函附覆議意見書在卷可參。被告二人之過失行為，各自
    造成對方受有右揭傷害，其間並有相當因果關係。從而，被告甲○○所辯其駕車
    已過慢車道，被告乙○○當時並未受傷，係因其他事故受傷云云，被告乙○○所
    辯係被告甲○○開車左轉撞過來云云，均諉無可採。本件事證明確，被告二人之
    過失犯行堪予認定。
二、核被告二人所為，均係犯刑法第二百八十四條第一項前段之罪。爰審酌被告二人
    之過失程度、所生之危害，及尚未達成民事和解等一切情狀，分別量處如主文所
    示之刑，並諭知易科罰金之折算標準。
三、據上論斷，應依刑事訴訟法第二百九十九條第一項前段，刑法第二百八十四條第
    一項前段、第四十一條，罰金罰鍰提高標準條例第一條前段、第二條，判決如主
    文。
本案經檢察官游悅晨到庭執行職務。
中    華    民    國      八十九      年      六      月      三十      日
                            臺灣嘉義地方法院刑事第一庭
                                        法  官  洪  秀  一
右正本證明與原本無異。
如不服本判決，應於判決送達後十日內向本院提出上訴狀( 應附繕本 )。
中    華    民    國      八十九      年      六      月      三十      日
                                        書記官  陳  湘  蓉
附錄本判決論罪之法條：
刑法第二百八十四條第一項前段
因過失傷害人者，處六月以下有期徒刑、拘役或五百元以下罰金。


司法院資訊處製作；財團法人民間司法改革基金會備份。
